【裁判字號】    97,交抗,422
【裁判日期】    970814
【裁判案由】    聲明異議
【裁判全文】
臺灣高等法院高雄分院刑事裁定         97年度交抗字第422號
抗  告  人
即  異議人
即受處分人  甲○○
原處分機關  交通部公路總局高雄區監理所
代  表  人  乙○○
上列抗告人因違反道路交通管理處罰條例，聲明異議案件，不服
臺灣高雄地方法院中華民國97年6 月30日裁定（97年度交聲更字
第26號），提起抗告，本院裁定如下：
    主  文
抗告駁回。
    理  由
一、異議意旨略以：異議人即受處分人甲○○於民國96年6 月12
    日中午12時12分許，駕駛車牌號碼9W–2615號自小客車，行
    經高雄市○○○○○路口時，因不遵守道路交通標線之指示
    為警照相舉發。惟異議人當天穿越該路口之停止線時，交通
    號誌尚顯示綠燈，嗣因燈號轉變，異議人無法通過路口以致
    車身橫跨於該停止線上，殆異議人在該停止線上停等紅燈約
    71.6秒時，違規照相機方啟動而照得本件舉發照片，是其並
    非在紅燈亮啟後才跨越停止線，自無不遵守道路交通標線指
    示之違規，爰依法聲明異議，請求撤銷原處分等語。
二、按汽車駕駛人駕駛汽車有不遵守道路交通標誌、標線、號誌
    之指示者，處900 元以上1,800 元以下罰鍰，道路交通管理
    處罰條例第60條第2 項第3 款定有明文。又按白實線為停止
    線之標線，用以指示行駛車輛停止之界線，車輛停止時，其
    前懸部分不得伸越該線，道路交通標誌標線號誌設置規則第
    170 條第1 項、第2 項亦有明文。再按，汽車違反道路交通
    管理事件，經以科學儀器取得證據資料證明其行為違規，當
    場不能或不宜攔截製單舉發者，得逕行舉發之道路交通管理
    處罰條例第7 條之2 第1 項第7 款亦定有明文。
三、原處分機關交通部公路總局高雄區監理所係以：異議人於96
    年10月12日中午12時12分許，駕駛車牌號碼9W–2615號自小
    客車，行經高雄市○○○○○路口時，因不遵守道路交通標
    線之指示為警照相舉發，異議人不服，於同年11月26日提出
    申訴，經原舉發機關調查結果，仍認異議人有上開違規情事
    ，依道路交通管理處罰條第60條第2 項第3 款處罰鍰新臺幣
    （下同）900 元在案。
四、經查：
(一)、本件異議人駕駛上開自小客車，於上揭時、地，因於停車等
    待紅燈之際，車身超越停止線而為違規測照相機照相之事實
    ，為異議人所不否認，復核與高雄市政府警局交通警察大隊
    97年3 月7 日高市警交三字第0970006001號函所附舉發違規
    照片2 幀所示情形相符，堪認無訛。而依前揭違規採證相片
    觀之，該採證相片上方資料欄第2 列左方有「2Y40」之字樣
    ，代表採證之違規車輛乃位於第2 車道，該處號誌黃燈秒數
    有4 秒之意思，第2 列右方有「R716」之字樣，代表當時紅
    燈已亮啟71.6秒，異議人所駕駛之車輛，除後車輪外，其前
    輪、大部分車身均已超越該路口白色停止線，足見異議人確
    有不遵守交通標線指示而紅燈越線臨停之違規事實，堪以認
    定。
(二)、異議人雖以前情置辯，惟查：
  1.本件裁決內容並非以異議人違規闖越紅燈為由而裁處之，故
    異議人辯稱其非紅燈亮啟後始跨越停止線一節，顯與本件裁
    處違規內容無涉，異議人所稱，自屬誤會，委無足採。
  2.另異議人以其當時穿越該路口之停止線時，交通號誌尚顯示
    綠燈，嗣因燈號轉變而無法通過路口以致車身橫跨於該停止
    線上云云。然按車輛面對圓形紅燈表示禁止通行，不得超越
    停止線或進入路口，道路交通標誌標線號誌設置規則第206
    條定有明文。是路口號誌轉變為紅燈時，車輛即不能超越停
    止線停駛，其規定目的無非係為避免阻礙其他方向綠燈車輛
    、行人通行，以免發生危險事故，從而，汽車駕駛人理應留
    意路口交通號誌之變化。且觀之上開現場舉發相片，異議人
    自小客車旁之車道上他輛自小客車既能依規定停止，則異議
    人理應亦能因提前留意該路口交通號誌之變化，而依交通標
    線指示停止，惟其竟仍執行通行，致其車輛之車身不僅超越
    停止線，更佔據該路口行人穿越道，已然阻礙其他方向綠燈
    行人通行，是縱其所言屬實，惟就本件違規事實，仍有重大
    之疏失，要難解免其違規事責。
(三)、綜上所述，異議人違規事實，事證明確，所辯前開各節，洵
    不足採。
五、原處分機關據此並援引依前開道路交通管理處罰條例第60條
    第2 項第3 款之規定，裁處異議人罰鍰900 元，核無違法或
    其他不當之情形。異議人聲明異議，指摘原裁定違法，顯無
    理由，則原審所為異議駁回之裁定，尚無不當。抗告意旨，
    仍執：伊在停止線上停了71.6秒後，僅因車子稍有前移而被
    拍照，此小小疏失，絕無不遵守交通標線指示之行為等詞，
    指摘原裁定不當，難認有理由，應予駁回。
據上論斷，應依道路交通案件處理法第26條、刑事訴訟法第412
條，裁定如主文。
中    華    民    國    97    年    8     月    14    日
                  刑事第九庭    審判長法  官  莊秋桃
                                      法  官  范惠瑩
                                      法  官  謝宏宗
以上正本證明與原本無異。
本件裁定不得再抗告。
中    華    民    國    97    年    8     月    15    日
                                      書記官  熊惠津
                                                      Ｆ


司法院資訊處製作；財團法人民間司法改革基金會備份。
